【裁判字號】    89,毒抗,636
【裁判日期】    890727
【裁判案由】    毒品危害防制條例
【裁判全文】
臺灣高等法院刑事裁定                            八十九年度毒抗字第六三六號
    抗  告  人
    即  被  告  甲○○
右抗告人即被告因違反毒品危害防制條例案件，不服台灣台北地方法院中華民國八十
九年五月二十六日裁定（八十九年度毒聲字第一三一八號）提起抗告，本院裁定如左
：
    主  文
抗告駁回。
    理  由
一、被告抗告意旨略以：中山分局數名員警並未會同信義區管區，且無搜索票，即至
    渠住處撞門，並進行搜索；渠如有施用第二級毒品情事，自無明知員警越區辦案
    ，且無搜索票而開門之理，亦無不告知另案犯嫌項志剛於員警進門前，將二級毒
    品丟棄之理；渠驗尿之尿量不足，渠係因長期胃潰瘍、腎結石及十二指腸潰爛，
    而長期服用藥物，致尿液檢驗報告結果呈安非他命陽性反應云云。
二、惟查：
（一）被告於八十九年一月二十九日警訊中供稱：「．．．因項志剛怕被逮捕歸案，
      敲門不敢開門，後來才開門，請我回來製作筆錄。」等語（見毒偵卷一六二三
      號第九頁），另參以八十九年一月二十九日台北市政府警察局中山分局第三組
      臨檢紀錄表檢查實況欄第三項記載：臨檢人員態度良好，屋內無財物損失等語
      ，被告復於該表上簽名按捺指印（均見前引卷第六頁），足證本件係經被告同
      意後親自開門而由員警實施臨檢，且實施臨檢之態度良好，至堪認定。本件員
      警既係實施臨檢，且由被告親自開門同意員警入內，是本件即無被告所稱程序
      上違法之可言。
（二）另查，送驗之尿液係由被告親自採集，業據被告於警訊時供述明確（見前引卷
      第九頁反面），該尿液經台北榮民總醫院、台北市立療養院檢驗之結果，均呈
      安非他命陽性反應，此有台北榮民總醫院八十九年四月二十七日出具之臨床毒
      物科檢驗報告、同院臨床毒物科濫用藥物檢驗報告說明、同院臨床毒物科尿液
      檢驗送驗單、台北市立療養院八十九年二月九日出具之煙毒尿液檢驗報告書各
      一紙附卷可稽（見前引卷第三至五頁、第七頁反面），被告確有施用安非他命
      之事實，至堪認定。被告雖辯稱送驗之尿量不足，渠係因長期胃潰瘍、腎結石
      及十二指腸潰爛，而服用藥物，以致尿液檢驗結果呈安非他命陽性反應云云，
      並提出台北醫學院附設醫院之病歷資料為證；惟查，該病歷資料於法僅足供被
      告確有罹患胃潰瘍、腎結石及十二指腸潰爛等病症之證明，至被告究施用何等
      之藥物？其成份如何？施用之期間若何？上開病歷資料均不足以為證；是被告
      所提出之台北醫學院附設醫院之病歷資料尚不足以資為被告有利之證明。被告
      所採集之尿液經台北榮民總醫院、台北市立療養院檢驗之結果，均呈安非他命
      陽性反應，業如前述，被告請求能再有台北市立療養院、台北榮民總醫院之報
      告書及確認被告尿液無誤之證明，核無必要，亦此敘明。本件抗告人施用第二
      級毒品安非他命之事證明確，原審依毒品危害防制條例第二十條第一項、觀察
      勒戒處分條例第三條第一項之規定，裁定被告應送勒戒處所觀察、勒戒，認事
      用法，核無違誤，被告抗告意旨所陳，於法均無可採，其執此抗告意旨，指摘
      原裁定不當，求予撤銷改判，為無理由，應予駁回。
三、據上論結，應依刑事訴訟法第四百十二條，裁定如主文。
中      華      民      國    八十九    年      七      月    二十七    日
                                臺灣高等法院刑事第二庭
                                    審判長法  官  戴  章  甫
                                          法  官  黃  金  富
                                          法  官  林  銓  正
右正本證明與原本無異。
不得再抗告。
                                          書記官  吳  美  貞
中      華      民      國    八十九    年      七      月    三十一    日


司法院資訊處製作；財團法人民間司法改革基金會備份。
